臺灣臺中地方法院刑事判決　　　　　　　　　　　　九十一年度訴字第二七一號
　　公　訴　人　臺灣臺中地方法院檢察署檢察官
　　被　　　告　甲○○
右列被告因違反毒品危害防制條例案件，經檢察官提起公訴（九十一年度毒偵字第一
四三七號），本院判決如左：
    主  文
甲○○連續施用第一級毒品，累犯，處有期徒刑捌月；扣案之海洛因壹小包（驗餘淨
重零點零公克，包裝重零點壹玖公克），沒收銷燬之。又施用第二級毒品，累犯，
處有期徒刑月。應執行有期徒刑玖月，扣案之海洛因壹小包（驗餘淨重零點零公
克，包裝重零點壹玖公克），沒收銷燬之。
    事  實
一、甲○○曾於民國八十五年間，因違反肅清煙毒條例案件，經臺灣高等法院臺中分
    院於八十五年六月六日判處有期徒刑三年二月確定，復因搶奪案件，經本院於八
    十五年八月二十二日判處有期徒刑六月，於同年九月二十九日確定，嗣經定應執
    行刑有期徒刑三年五月，於八十八年一月十五日縮短刑期假釋，刑期至八十九年
    一月二十九日屆滿以已執行論而執行完畢。又前因施用毒品案件，經本院裁定送
    臺灣臺中看守所附設勒戒處所觀察、勒戒後，認有繼續施用毒品之傾向，經送戒
    治所強制戒治，嗣於九十年十二月七日戒治期滿後，由臺灣臺中地方法院檢察署
    檢察官於九十年十二月十四日以九十年度戒毒偵字第六三０號為不起訴處分確定
    ，猶不知悔改，明知海洛因、安非他命分別已列為毒品危害防制條例第二條第二
    項所稱之第一級毒品及第二級毒品，竟基於施用海洛因之概括犯意，自九十一年
    五月九日起至同年五月十二日止，連續在臺中市區內之速食店及加油站等處，以
    將海洛因加水後置於注射針筒內注射之方式，連續施用第一級毒品海洛因數次。
    另基於施用第二級毒品安非他命之犯意，於九十一年五月十三日上午一時十分之
    前九十六小時內某時，在不詳地點，以不詳之方式，施用安非他命一次。嗣於九
    十一年五月十二日下午十一時十分許，在臺中市○○區○○路六四之十九號為警
    查獲，並扣得甲○○所有之第一級毒品海洛因一小包（驗餘淨重零點零三公克，
    包裝重零點一九公克）。
二、案經臺中市警察局報請臺灣臺中地方法院檢察署檢察官偵查起訴。
    理  由
一、訊據被告甲○○對於右揭時、地連續施用第一級毒品海洛因多次之事實坦承不諱
    ，惟矢口否認有何施用第二級毒品安非他命之犯行，然辯稱伊並無施用安非他命
    之習慣云云，然被告為警查獲時所採集之尿液經送鑑驗結果，均呈甲基安非他命
    及嗎啡陽性反應，此有中山醫學大學附設醫院藥物濫用檢測中心確認結果報告一
    份在卷可稽；而扣案疑似海洛因之白色粉末經送鑑定結果，確含有毒品海洛因成
    分，此有法務部調查局九十一年六月六日調科壹字第一二００一一六五五號鑑定
    通知書一份在卷可考。另按行政院衛生署藥物食品檢驗局八十一年三月八日（八
    一）藥檢壹字第００一一五六號函所示，安非他命經口服投與後約百分之七十於
    二十四小時內自尿中排出，由於目前國內尿液中安非他命之檢驗僅為鑑定其是否
    呈陽性反應，尚未定其含量，且安非他命成分之檢出與其投與方式，投與量、個
    人體質、採尿時間與檢測儀器之精密度等諸多因素有關，因此僅憑尿液中呈現安
    非他命反應，並無法確實推算吸食時間距採集時間之長短，惟依上述資料推斷，
    最長不會超過四日，參以被告於警詢中自承送驗時之所採集之尿液係由伊親自封
    印等語，被告既於九十一年五月十三日上午一時十分許經警採集尿液送檢驗，且
    檢驗結果確呈甲基安非他命陽性反應，故足認被告確於九十一年五月十三日上午
    一時十分之前九十六小時內某時施用安非他命一次之事實。此外，復有扣案之海
    洛因一小包（驗餘淨重零點零三公克，包裝重零點一九公克）足資佐證，足認被
    告所辯並未施用安非他命云云，即屬不可採，而被告坦承施用海洛因犯行之自白
    則與事實相符。又被告前曾因施用毒品案件，經本院裁定送臺灣臺中看守所附設
    勒戒處所觀察、勒戒後，認有繼續施用毒品之傾向，經送戒治所強制戒治，嗣於
    九十年十二月七日戒治期滿後，由臺灣臺中地方法院檢察署檢察官於九十年十二
    月十四日以九十年度戒毒偵字第六三０號為不起訴處分確定，此有該署檢察官九
    十年度戒毒偵字第六三０號不起訴處分書一份在卷足憑。足認被告顯係前經本院
    以裁定送戒治處所強制戒治期滿，而經檢察官為不起訴處分後，五年內再犯毒品
    危害防制條例第十條之罪甚明。本件事證明確，被告之犯行，洵堪認定。
二、查海洛因、安非他命分別已列為毒品危害防制條例第二條第二項第一款、第二款
    所稱之第一級、第二級毒品。是核被告甲○○所為，係犯毒品危害防制條例第十
    條第一項之施用第一級毒品罪及同條例第十條第二項之施用第二級毒品罪。其持
    有第一級毒品、第二級毒品之低度行為應為各為施用第一級毒品、第二級毒品之
    高度行為所吸收，均不另論罪。又被告先後多次施用第一級毒品犯行，時間緊接
    ，方法相同，顯係基於概括之犯意為之，為連續犯，應依刑法第五十六條之規定
    ，以一罪論，並加重其刑。又被告曾於八十五年間，因違反肅清煙毒條例案件，
    經臺灣高等法院臺中分院於八十五年六月六日判處有期徒刑三年二月確定，復因
    搶奪案件，經本院於八十五年八月二十二日判處有期徒刑六月，於同年九月二十
    九日確定，嗣經定應執行刑有期徒刑三年五月，於八十八年一月十五日縮短刑期
    假釋，刑期至八十九年一月二十九日屆滿以已執行論而執行完畢，此有臺灣臺中
    地方法院檢察署刑案資料查註紀錄表及臺灣高等法院被告全國前案紀錄表各一份
    附卷可參，其受有期徒刑之執行完畢，五年以內再犯有期徒刑以上之罪，為累犯
    ，應依刑法第四十七條之規定，就施用第二級毒品加重其刑，就施用第一級毒品
    部分遞加重其刑，並定應執行之刑。爰審酌被告前因施用毒品犯行，甫經觀強制
    戒治後猶故態復萌，再施用毒品不輟，無視於毒品對於自身健康之戕害及國家對
    於杜絕毒品犯罪之禁令，惡性非輕，然被告犯後坦承犯行，尚知悔悟，本於煙毒
    犯罪人亦為「病人」考量，其施以長時間戒治處遇，與煙毒犯罪科以刑罰之「特
    別預防」機制，尚無不同，量刑不宜過重等一切情狀，量處如主文所示之刑，並
    定其應執行之刑，以示懲儆。扣案之海洛因一小包（驗餘淨重零點零三公克，包
    裝重零點一九公克），係屬毒品危害防制條例第二條第二項第一款所稱之毒品，
    不論屬於犯人與否，應依同條例第十八條第一項前段規定沒收銷燬之。
據上論斷，應依刑事訴訟法第二百九十九條第一項前段，毒品危害防制條例第十條第
一項、第二項、第十八條第一項前段、第二十三條第二項前段，刑法第十一條前段、
第五十六條、第四十七條、第五十一條第五款，判決如主文。
中      華      民      國      九十一    年    十二    月    三十一    日
                                臺灣臺中地方法院刑事第四庭
                                   法  官  王  世  華
右正本證明與原本無異。
如不服本判決，應於判決送達後十日內向本院提出上訴狀，上訴於臺灣高等法院臺中
分院( 須附繕本 )。
                                   書記官
中      華      民      國      九十二    年    一      月      二      日
附錄論罪科刑法條
毒品危害防制條例第十條第一項、第二項
